臺灣高等法院刑事裁定
109年度抗字第1220號
抗  告  人  
即  受刑人  林信印


上列抗告人即受刑人因聲請定應執行刑案件，不服臺灣新北地方
法院中華民國109年6月11日裁定（109年度聲字第2257號），提
起抗告，本院裁定如下：
    主  文
抗告駁回。                                              
    理  由
一、原裁定意旨略以：抗告人即受刑人林信印（下稱抗告人）因
    違反毒品危害防制條例案件，經法院分別判處如原裁定附表
    所示之刑，其中原裁定附表編號2至3所示之罪經原審法院以
    108年度簡字第7652號判決定應執行有期徒刑7月，均確定在
    案，此有如原裁定附表所示刑事簡易判決及本院被告前案紀
    錄表附卷可稽。經核原裁定附表編號2至3所示之罪均係於編
    號1所示案件判決確定前所犯，是原裁定附表所示3罪，皆合
    於刑法第51條有關數罪併罰之規定，檢察官依刑事訴訟法第
    477條第1項聲請定其應執行刑，洵屬正當，應予准許。再原
    裁定附表所示3罪既應重定應執行刑，則前開所定應執行刑
    即均當然失效，自可依該3罪之宣告刑更定應執行刑。又定
    本案應執行刑，不得逾越刑法第51條第5款所定法律之外部
    界限，即應於各刑中之最長期即原裁定附表編號3之宣告刑
    即有期徒刑5月以上，且不得重於原裁定附表所示3罪之宣告
    刑總和即有期徒刑1年，又參照最高法院91年度台非字第32
    號判決、104年度台抗字第410號裁定意旨，亦應受內部界限
    之拘束，即不得重於原裁定附表編號1所定宣告刑與編號2至
    3所定應執行刑之總和即有期徒刑10月。復考量如原裁定附
    表所示3罪之犯罪時間、類型、情節及關聯性、罪質、侵害
    法益、對社會危害情形及人格特性，就如原裁定附表所示3
    罪為整體非難評價後，依限制加重規定，於法律拘束之外部
    及內部界限內加以裁量，裁定抗告人因犯如原裁定附表所示
    各罪所處之刑，應執行有期徒刑8月，再如原裁定附表所示3
    罪之宣告刑均得易科罰金，而本案所定應執行刑雖逾有期徒
    刑6月，然依刑法第41條第8項規定，仍得易科罰金，故諭知
    易科罰金之折算標準以新臺幣（下同）1千元折算1日等語。
二、抗告意旨略以：抗告人已深知悔悟並瞭解毒品的危害程度，
    懇請從輕量刑酌情遞減，給抗告人一個悔過向上的機會等語
    。
三、按裁判確定前犯數罪者，併合處罰之。數罪併罰，分別宣告
    多數有期徒刑者，於各刑中之最長期以上，各刑合併之刑期
    以下，定其刑期，刑法第50條第1項前段、第51條第5款分別
    定有明文。又刑事訴訟法第370條第2項、第3項，已針對第
    二審上訴案件之定應執行刑，明定有不利益變更禁止原則之
    適；而分屬不同案件之數罪併罰有應更定執行刑之情形，倘
    數罪之刑，曾經定其執行刑，再與其他裁判宣告之刑定其執
    行刑時，在法理上亦應同受此原則之拘束。亦即，另定之執
    行刑，其裁量所定之刑期，不得較重於前定之執行刑加計後
    裁判宣告之刑之總和。次按數罪併罰之定執行刑，係基於刑
    罰經濟與責罰相當之考量，所為一新刑罰之宣告，並非給予
    受刑人不當利益，法院於審酌個案具體情節，裁量定應執行
    之刑時，除應嚴格遵守刑法第51條所定方法為規範量刑之外
    部性界限外，其所定之執行刑，祇須不得較重於前定之執行
    刑加計後裁判宣告之刑之總和，又無全然喪失權衡意義，或
    裁量行使顯然有違比例原則之情形，並不悖於定應執行刑之
    恤刑目的者，即無違法或不當。
四、經查：抗告人犯原裁定附表所示各罪，分別經法院判處如原
    裁定附表所示罪刑確定，且各罪犯罪時間均在最早確定之編
    號1所示判決確定日之前等節，有各該判決及抗告人之本院
    前案紀錄表在卷可稽。是檢察官以原審為上開案件犯罪事實
    最後判決之法院，聲請定其應執行之刑，核屬正當。再觀諸
    抗告人所犯上開各罪宣告之有期徒刑，最長期之刑為有期徒
    刑5月，合併刑期為有期徒刑1年，原審於此範圍內，併考量
    原裁定附表編號2、3所示罪刑，曾經原審法院以108年度簡
    字第7652號判決定其應執行刑為有期徒刑7月，如易科罰金
    以1,000元折算1日確定，而裁定抗告人犯如原裁定附表所示
    各罪所處之有期徒刑，應執行有期徒刑8月，如易科罰金以1
    ,000元折算1日，並未逾越刑法第51條第5款之界限，亦未逾
    越前定之執行刑與其餘宣告刑合計之總數（有期徒刑7月加
    有期徒刑3月=有期徒刑10月）；另審酌抗告人所犯如原裁定
    附表各編號所示之罪為施用第二級毒品罪，原審考量此等犯
    罪之犯罪時間、類型、情節及關聯性、侵害法益等，為整體
    非難評價，酌定其應執行之刑如上，已屬適度減輕抗告人之
    刑期，所定執行刑並未逾越法律所規定之範圍，亦無明顯過
    重而違背比例原則或公平正義之情形，與刑罰經濟、刑法定
    應執行刑之恤刑考量等法律規範目的均無違背，核屬原審法
    院定刑職權之適法行使，於法並無違誤。抗告意旨以其已深
    知悔悟並瞭解毒品危害程度為由，請求從輕量刑，尚非可採
    。綜上所述，抗告人執前詞提起抗告，指摘原裁定不當，為
    無理由，應予駁回。
五、據上論斷，應依刑事訴訟法第412條，裁定如主文。 
中　　華　　民　　國　　109 　年　　7 　　月　　30　　日
                  刑事第十八庭  審判長法　官  吳炳桂
                                      法　官  何俏美
                                      法　官  葉乃瑋
以上正本證明與原本無異。
不得再抗告。
                                      書記官  程欣怡
中　　華　　民　　國　　109 　年　　7 　　月　　31　　日